【裁判字號】    94,交聲,918
【裁判日期】    950314
【裁判案由】    違反道路交通管理處罰條例聲明異議
【裁判全文】
臺灣士林地方法院交通事件裁定         94年度交聲字第917號
原處分機關  臺北市交通事件裁決所
異  議  人
即受處分人  甲○○  24歲（民國71年1月7日生）
上列異議人即受處分人因違反道路交通管理處罰條例案件，對於
臺北市交通事件裁決所中華民國94年10月19日所為之處分（原處
分案號：北市裁三字第裁22─ACU069607、ACU069608號）聲明異
議，本院裁定如下：
    主  文
異議駁回。
    理  由
一、按汽車駕駛人，行經有燈光號誌管制之交岔路口闖紅燈者，
    處新臺幣1,800 元以上5,400 元以下罰鍰。且汽車駕駛人，
    駕駛汽車有違反道路交通管理處罰條例之行為，經交通勤務
    警察或依法令執行交通稽查任務人員制止時，不聽制止或拒
    絕停車接受稽查而逃逸者，除按各該條規定處罰外，處新臺
    幣3,000 元以上6,000 元以下罰鍰。並記違規點數1 點及3
    點，道路交通管理處罰條例第53條第1 項、第60條第1 項，
    及同條例第63條第1 項第1 款、第3 款分別定有明文。
二、原處分意旨略以：異議人甲○○騎駛所有車牌CNC —392 號
    重型機車於94年5 月1 日19時30分許，於台北市南港區○○
    ○路○ 段12巷口有燈光號誌管制路口闖紅燈，經台北市政府
    警察局南港分局舉發及拒絕停車接受稽查而逃逸，爰依道路
    交通管理處罰條例第53條第1 項、第60條第1 項之規定，分
    別處罰鍰新臺幣1,800 元、3,000 元，共計新台幣4,800 元
    。並依同條例第63條第1 項第1 款、第3 款規定各記違規點
    數1 點與3 點，共記違規點數4 點等語。
三、異議人對於在前揭時、地被舉發之違規情事雖不爭執，然矢
    口否認有違規情事，爰具狀聲明異議，意旨略以：其完全不
    知有被警察攔檢不停之情況，且無照片可證明有闖紅燈之違
    規，爰聲明異議，請求撤銷原處分云云。
四、經查，異議人騎駛車牌CNC —392 號重型機車於94年5 月1
    日19時30分許，行經台北市南港區○○○路○ 段12巷口，其
    行向之燈光號誌為紅燈竟仍闖紅燈，經台北市政府警察局南
    港分局員警舉發及拒絕停車接受稽查而逃逸等情，業經證人
    即當時舉發之員警林鳳源到庭結證稱：異議人所有車牌CNC
    —392 號重型機車於上開該向車道行車號誌轉為紅燈後，仍
    逕自從我左前方橫越到我右前方闖紅燈，我即打開警報器示
    意並追逐他，他雖回頭看我，卻加速往研究院路1 段方向駛
    去而不停車受檢，為免繼續追逐使其發生交通意外，故記下
    異議人所有重型機車之車牌號碼CNC —392 號而停止追逐等
    語明確。且交通警員製單舉發違反道路交通管理處罰條例違
    規事實，本質上為行政處分，係公務員基於職務上權力，依
    法就特定之具體事件所為具公法上效果之單方行政行為，基
    於公務員為公法上行為具有公信力之原則，該行政處分當可
    被推定為真正，其據以依法處分之事實認定亦為正確無誤，
    本此公信原則，乃立法者賦予行政機關制定違反道路交通事
    件統一裁罰標準及處理細則，使執勤警員得當機處分以維護
    交通秩序、安全之行政目的，反之，若謂公務員一切行政行
    為均需預留證據以證其實，則國家行政勢必窒礙難行，據此
    ，刑事訴訟法就犯罪證據有關之規定中，與屬行政秩序罰之
    交通違規裁罰本旨不合之部分，自不在準用之列。本件異議
    人雖主張警員舉發有誤，但並未提出任何可資證明警員有故
    意誣陷或採證錯誤之證據以供調查，則本件既無任何證據足
    資證明舉發之事實有誤，則執勤警員本其維護交通秩序、安
    全職責所為之舉發，自應受到合法、正確之推定，異議意旨
    片面主張舉發有誤，實難採信，原處分機關據以援引上開規
    定，分別處罰鍰新臺幣1,800 元、3,000 元，共計新台幣
    4,800 元，並記違規點數4 點，即無不當。本件異議為無理
    由，應予駁回。
據上論斷，應依道路交通案件處理辦法第19條，裁定如主文。
中    華    民    國    95    年    3     月     14   日
                  交通法庭法  官  張國棟
以上正本證明與原本無異。
如不服本裁定，應於送達後5 日內，向本院提出抗告狀。
                          書記官  何子傑
中    華    民    國    95    年    3     月    14    日


司法院資訊處製作；財團法人民間司法改革基金會備份。
